# 公司收购确认递延所得税负债的问题

提问人：denghaifu 时间：2015-01-20 14:08:40
公司收购一家公司，经评估报告评估后的净资产账面价值减值，特别是可分配到固定资产的评估值较元账面价值更小，评估减值1000 万吧，在合并时将账面数调整为评估值，那么确认资本公积为-1000万元，那么我是确认递延所得税资产还是做递延所得税负债负数呢， 2013 年也收购过，形成的是递延所得税负债，我可以和 2013 年的递延所得税负债合并列示吗？

回答人：chenyiwei
1 、非同一控制下企业合并中，被购买方可辨认资产的购买日公允价值小于其计税基础的，在合并报表层面可确认递延所得税资产（前提是该子公司未来有足够多的应纳税所得额），相应调整减少商誉。 2 、递延所得税资产和负债能否抵销列报的规定，请参考《讲解 2010 》P285～ 286 。